---
title: "Mi página web Cía"
author: "Goicochea"
format: html
editor: visual
toc: true
toc-location: left
number-sections: true
embed-resources: true
output-file: index
---

# Mi primera página web, pasos:

Tener mi proyecto.

Conectar mi proyecto a GitHub.

Tener un archivo en formato html llamado `index.html` .

Hacer push al repositorio.

Activar GitHub pages.

## Codigo para el paso N°4:

En terminal

git add .

git commit -m "mi pagina web"

git push

# ¿Cómo usar Quarto?

## Fuentes

Negrita: **Esto es una fuente en negrita.**

Cursiva: *Esto es una fuente en cursiva.*

***Solanum tuberosum***

## Formulas matemáticas

A continuación se presenta la formula es el area de una circunferencia:

$Area_c\ =\ pi\ . r^2$

Formula cualquiera a continuación:

$$
\frac{\left(2x\ -\ 1\right)^2\ 1}{4}\ = k
$$

# Modelos lineales mixtos

## Importar datos

```{r}
source('https://inkaverse.com/setup.r')

URL <- "https://docs.google.com/spreadsheets/d/15r7ZwcZZHbEgltlF6gSFvCTFA-CFzVBWwg3mFlRyKPs/edit?gid=172957346#gid=172957346"

library(readxl)
DATA <- read_excel("LA MOLINA 2014 POTATO WUE (FB).xlsx", 
                                            sheet = "fb")

library(googlesheets4)
GS <- as_sheets_id(URL)
GS

str(DATA)

```

## Modelo lineal Var. lfa

```{r}
modelo <- aov(formula = lfa ~ bloque + riego + geno + riego*geno, data= DATA)

anova(modelo)
plot(modelo)

```

### Boxplot

```{r}
ggplot(DATA, aes(x = geno, y = lfa, colour = riego)) +
  geom_boxplot(outlier.colour = "red", outlier.shape = 16, outlier.size = 3) +
  labs(title = "Boxplot por Nivel de Riego y Genotipo", x = "Combinación Riego-Genotipo", y = "Area foliar (cm^2)") +
  theme_minimal() +
  theme(axis.text.x = element_text(angle = 45, hjust = 1))

```

## Modelo lineal Var. hi

```{r}
modelo2 <- aov(formula = hi ~ bloque + riego + geno + riego*geno, data= DATA)

anova(modelo2)
plot(modelo2)
```

### Boxplot

```{r}
ggplot(DATA, aes(x = geno, y = hi, colour = riego)) +
  geom_boxplot(outlier.colour = "red", outlier.shape = 16, outlier.size = 3) +
  labs(title = "Boxplot por Nivel de Riego y Genotipo", x = "Combinación Riego-Genotipo", y = "Area foliar (cm^2)") +
  theme_minimal() +
  theme(axis.text.x = element_text(angle = 45, hjust = 1))
```

## Modelo lineal Var. twue

```{r}
modelo3 <- aov(formula = twue ~ bloque + riego + geno + riego*geno, data= DATA)  
anova(modelo3) 
plot(modelo3)
```

### Boxplot

```{r}
ggplot(DATA, aes(x = geno, y = twue, colour = riego)) +
  geom_boxplot(outlier.colour = "red", outlier.shape = 16, outlier.size = 3) +
  labs(title = "Boxplot por Nivel de Riego y Genotipo", x = "Combinación Riego-Genotipo", y = "Area foliar (cm^2)") +
  theme_minimal() +
  theme(axis.text.x = element_text(angle = 45, hjust = 1))
```

## Modelos lineal mixtos Var. lfa

```{r}
library(lme4)

model <- lme4::lmer(lfa ~ riego + geno + riego*geno + (1|bloque), data = DATA)

anova(model)
```
